# **Dries Maes**

Ik ben Dries, 34 jaar oud, getrouwd vader van een zoontje van twee. Ik zoek job met een aangename werksfeer, een stabiele werkgever en groei- en ontwikkelingsmogelijkheden binnen het bedrijf. Ik heb ervaring binnen de ICT-sector en de bouw-sector. Ik leer graag en snel bij en verwelkom nieuwe ervaringen.

gsm: 0484/62.39.97 - email: dm.inbox@outlook.com - adres: Tarwestraat 59 – 9000 Gent

#### Werkervaring

2017 – 2019 CipalSchaubroeck NV De grote concurrent van mijn vorige werkgever, Cevi NV bood mij een positie aan als projectmanager belastingen. Een gelijkaardige functie zoals ik vervulde bij Cevi maar op een veel grotere schaal. Het team waarmee ik de projecten stuur telt meer dan 70 mensen. De software (Vlaamse belastingpakket) is heel uitgebreid. Binnen deze functie maak ik gebruik van softwarepakketten zoals MS Project, AX (ERP), Jira, Confluence, etc. Hier leerde projectmatig werken op en professionele manier. Ik doe deze functie heel graag.

2016 – 2017 Cevi NV Na mijn studies begon in bij Cevi NV. Dit is een IT bedrijf dat software ontwikkeld, uitsluitend voor de overheid. Ik kwam terecht in de afdeling die zorgde voor de toepassingen rond GAS-Boetes, retributies en contant belastingen. Mijn rol in deze functie was heel breed. Ik was de link tussen de ontwikkelaars en de klant. Ik ontwierp offertes, vergaderde met de klant, analyseerde de noden en bood de gepaste oplossingen aan. Ik trok ook het project, een nieuw pakket in .NET , bedoeld om Gas-boetes en parkeren onder 1 noemer te brengen.

2007-2011 Verschillende jobs in de bouwsector als elektricien en mecanicien. Ik werkte aanvankelijk onder een leercontract om mij de stiel eigen te maken. Het was boeiende en diverse sector waar ik veel heb kunnen leren.

## Opleidingen

2020 - 2021	Opleiding C# Developer in de .NET omgeving (8 maanden voltijds)
2015 - 2016	Master of Science in de Bestuurskunde en het publiek management UGent (Grote onderscheiding)
2011 - 2014	Bachelor of Science in de Bestuurskunde en het publiek management UGent (Voldoening)

## Ervaringen

- Organisatorisch:
  - Organisator van diverse grote 'Electronic Gaming' events. (2004-2005)
  - o Eigenaar van een populaire website 'Electronic Gaming'. (2004 tot 2012)
  - Monitor op een sport-kamp. (2007)
  - Voorzitter van de facultaire studentenraad genaamd 'FACTOR'. (2011-2012)
  - o Lid van de facutleitsraad van UGent. (2011-2012)
- Creatief:
  - o Ontwikkelingswerk in Bolivia. (2008)
  - Amateur web-designer / developer. (2007-2012)
  - o Redacteur van de schoolkrant genaamd 'BEHA-Info'. (2011)

#### Talen

Nederlands (moedertaal) / Engels (uitstekend)
Frans (basis) / Spaans (basis)
De talen die ik in mindere mate beheers kan ik indien nodig snel weer opfrissen!

# Office en ICT

Word (grondig) Excel (grondig) Powerpoint (grondig) Outlook (grondig) OneNote (Basis) Dankzij mijn werkervaring in de ICT sector heb ik ook vele ICT talen en applicaties leren kennen. Hoewel niet grondig ben ik toch met heel veel in contact gekomen en kan ik goed mijn plan trekken.

Bovendien heb ik een degelijke kennis van Msproject, MySQL, AX (ERP), Jira, Confluence, HTML, CSS, etc.